hyph-utf8/hyph-cu.tex
ѧ2й1
1ѧйс
1ѧл1
ѧ1ми
1ѧмъ
1ѧ1на
ѧ1не2
ѧ1ни
ѧни́1
1ѧнн
ѧ1ны
ѧны́1
1ѧнї1
1ѧнї1
ѧ1нѝ
ѧ1нꙋ2
ѧ1р
ѧре2
ѧ1с2
1ѧса.
ѧса́1
2ѧсе2
1ѧсн
2ѧсо1
1ѧсъ
2ѧсѐ
1ѧсꙋ
ѧсꙋ́1
ѧ1та
ѧта́1
ѧта̑1
ѧ1те
ѧ1ти
ѧти̑1
ѧ2т1к
ѧт1н
ѧтна1
ѧ1то
2ѧтс
2ѧтъ
ѧ1ты
ѧть1
ѧ1ті
ѧті́1
ѧтї1
ѧ1тї1
ѧ1тѝ
ѧ1тѣ
ѧ1тꙋ
ѧ1ца
ѧца́1
ѧ1це1
ѧ1цы
ѧче́1
ѧче1с
ѧч1н
ѧ1ш
1ѧша1
ѧ1щ2
ѧща́1
ѧщен1
ѧщї1
ѧщї1
ѧщѧ1
ѧ1ю1
ѧюще1
ѧ1ѧ
ѧ҆̀1
8ѧ҆̀8.
8ѧ҆́8.
8ѧ҆̈8.
8ѧ҆̑8.
ѧ҆1з2
8ѧⷠ.
8ѧⷠ҇.
8ѧⷡ.
8ѧⷡ҇.
8ѧⷢ.
8ѧⷢ҇.
8ѧⷣ.
8ѧⷣ҇.
8ѧⷤ.
8ѧⷤ҇.
8ѧⷥ.
8ѧⷥ҇.
8ѧⷦ.
8ѧⷦ҇.
8ѧⷧ.
8ѧⷧ҇.
8ѧⷨ.
8ѧⷨ҇.
8ѧⷩ.
8ѧⷩ҇.
8ѧⷪ.
8ѧⷪ҇.
8ѧⷫ.
8ѧⷫ҇.
8ѧⷬ.
8ѧⷬ҇.
8ѧⷭ.
8ѧⷭ҇.
8ѧⷮ.
8ѧⷮ҇.
8ѧⷯ.
8ѧⷯ҇.
8ѧⷰ.
8ѧⷰ҇.
8ѧⷱ.
8ѧⷱ҇.
8ѧⷲ.
8ѧⷲ҇.
8ѧⷳ.
8ѧⷳ҇.
8ѧⷴ.
8ѧⷴ҇.
8ѧⷵ.
8ѧⷵ҇.
8ѧⷶ.
8ѧⷶ҇.
8ѧⷷ.
8ѧⷷ҇.
8ѧⷸ.
8ѧⷸ҇.
8ѧⷹ.
8ѧⷹ҇.
8ѧⷺ.
8ѧⷺ҇.
8ѧⷻ.
8ѧⷻ҇.
8ѧⷼ.
8ѧⷼ҇.
8ѧⷽ.
8ѧⷽ҇.
8ѧⷾ.
8ѧⷾ҇.
8ѧⷿ.
8ѧⷿ҇.
8ѧꙴ.
8ѧꙴ҇.
8ѧꙵ.
8ѧꙵ҇.
8ѧꙶ.
8ѧꙶ҇.
8ѧꙷ.
8ѧꙷ҇.
8ѧꙸ.
8ѧꙸ҇.
8ѧꙹ.
8ѧꙹ҇.
8ѧꙺ.
8ѧꙺ҇.
8ѧꙻ.
8ѧꙻ҇.
8ѧ꙼.
8ѧ꙼҇.
8ѧ꙽.
8ѧ꙽҇.
1ѯа
ѯа́1р
ѯакꙋ1
ѯа2н1
ѯапо1
1ѯе
ѯе1н
ѯено1
2ѯт
2ѯъ
1ѯі
ѯї1
1ѯї1
ѱ2
1ѱа
ѱа́2
ѱа́л1
1ѱі
ѱі́2
1ѱѡ
1ѱѵ
ѱѵ́1
ѳ2
1ѳа
ѳа1в
ѳа2г1
ѳа2д1
ѳа1л
ѳала1
ѳа1н
ѳа2ѵ1
1ѳе́ю
ѳеа1
1ѳе1м
ѳео́1
ѳе1р2
ѳера1
ѳеѡ2
ѳеѡ́1
1ѳи́1с
1ѳл
ѳле1
1ѳо
ѳо́1
ѳо2в
ѳо1л
ѳоло1
ѳо1н
1ѳр
ѳра2
1ѳс
ѳсї1
ѳсї1
2ѳъ
1ѳы
1ѳі́а
1ѳі́м
1ѳі́1с
1ѳї
ѳїс2
ѳїфа1
1ѳі̑1
1ѳї
ѳїс2
ѳїфа1
ѳѡ1
1ѳѧ1
1ѳѵ
ѳѵ́1м
ѳѷ1
ѳѷ1
1ѳꙋ
ѳꙋ́1
8ѵ.
8ѵ̀8.
ѵ2́
8ѵ́8.
2ѵ́м
ѵ́нї1
ѵ́нї1
ѵ́п2
ѵ́1пт
ѵ́1с
ѵ́те1
ѵ́1ф
8ѵ̈8.
ѷ1гд
ѷ1г2н
ѷ1е
ѷе́2
ѷе1л
ѷ1з
ѷза2
ѷзан1
ѷк2
ѷ1ка
ѷка1р
ѷ1ке
ѷке́1
ѷ1кт
ѷкто1
ѷ1л2
ѷла2
ѷлі́1
2ѷм
ѷм1в
ѷ1ме1
ѷ2м1п
ѷмпї1
ѷмпї1
ѷ1мї1
ѷ1мї1
ѷ1н
ѷна1
ѷно́1
ѷ1п2
1ѷпо1
2ѷпр
2ѷпі
ѷпі́1
ѷ1р
ѷри2
ѷро1
ѷрї1
ѷрї1
1ѷ1се2
2ѷ1со2
ѷсо́1
2ѷс1с
1ѷ1сє
ѷ1х
ѷхї1
ѷхї1
2ѷ1ѱ
ѵ̑1
8ѵ̑8.
ѵ̑р2
1ѵ2а
ѵа́2
ѵа́н1
ѵа1р
2ѵ1г
ѵге́1
2ѵ1д
ѵди1
ѵдо1
ѵдї1
ѵдї1
1ѵ2е2
1ѵ2и
ѵи1н
2ѵк2
ѵ1ка2
ѵ1кл
ѵ2кт
ѵ1кі
2ѵл
ѵ1ла
ѵ1ле
ѵ1ло2
ѵло́1
ѵ1лꙋ
2ѵ1м
ѵма́1
ѵме́1
2ѵ1н
ѵно2
ѵно́1
ѵнї1
ѵнї1
1ѵ2о
ѵо́2
2ѵ1п
ѵпра1
2ѵр2
ѵ1ра
ѵ1ре2
ѵ1ры
ѵ1рі
ѵрі́1
ѵрї1
ѵ1рї1
ѵ1рѡ
ѵрѡ́1
ѵ1рѣ
2ѵс2
ѵ1се
ѵсе́1
ѵст2
ѵ1стр
ѵсї1
ѵсї1
ѵсѷ1
ѵсѷ1
2ѵ1т
ѵті́1
ѵтѷ1
ѵтѷ1
2ѵ1ф
ѵфро1
2ѵ2ъ
1ѵы
1ѵі
ѵ2ї1
1ѵ2ї1
ѵ1ѯ
2ѵ1ѱ
2ѵ1ѳ
ѵѳа́1
ѵѳѵ́1
8ѵ҆̀8.
8ѵ҆́8.
8ѵ҆̈8.
8ѵ҆̑8.
ѵ҆а1
ѵ҆1п
ѵ҆пе1
ѵ҆по1
ѵ҆2с1
8ѵⷠ.
8ѵⷠ҇.
8ѵⷡ.
8ѵⷡ҇.
2ѵ2ⷢ
8ѵⷢ.
8ѵⷢ҇.
8ѵⷣ.
8ѵⷣ҇.
8ѵⷤ.
8ѵⷤ҇.
8ѵⷥ.
8ѵⷥ҇.
8ѵⷦ.
8ѵⷦ҇.
8ѵⷧ.
8ѵⷧ҇.
8ѵⷨ.
8ѵⷨ҇.
8ѵⷩ.
8ѵⷩ҇.
8ѵⷪ.
8ѵⷪ҇.
8ѵⷫ.
8ѵⷫ҇.
8ѵⷬ.
8ѵⷬ҇.
8ѵⷭ.
8ѵⷭ҇.
8ѵⷮ.
8ѵⷮ҇.
8ѵⷯ.
8ѵⷯ҇.
8ѵⷰ.
8ѵⷰ҇.
8ѵⷱ.
8ѵⷱ҇.
8ѵⷲ.
8ѵⷲ҇.
8ѵⷳ.
8ѵⷳ҇.
8ѵⷴ.
8ѵⷴ҇.
8ѵⷵ.
8ѵⷵ҇.
8ѵⷶ.
8ѵⷶ҇.
8ѵⷷ.
8ѵⷷ҇.
8ѵⷸ.
8ѵⷸ҇.
8ѵⷹ.
8ѵⷹ҇.
8ѵⷺ.
8ѵⷺ҇.
8ѵⷻ.
8ѵⷻ҇.
8ѵⷼ.
8ѵⷼ҇.
8ѵⷽ.
8ѵⷽ҇.
8ѵⷾ.
8ѵⷾ҇.
8ѵⷿ.
8ѵⷿ҇.
1ѵ2ꙋ
8ѵꙴ.
8ѵꙴ҇.
8ѵꙵ.
8ѵꙵ҇.
8ѵꙶ.
8ѵꙶ҇.
8ѵꙷ.
8ѵꙷ҇.
8ѵꙸ.
8ѵꙸ҇.
8ѵꙹ.
8ѵꙹ҇.
8ѵꙺ.
8ѵꙺ҇.
8ѵꙻ.
8ѵꙻ҇.
8ѵ꙼.
8ѵ꙼҇.
8ѵ꙽.
8ѵ꙽҇.
ѷ1гд
ѷ1г2н
ѷ1е
ѷе́2
ѷе1л
ѷ1з
ѷза2
ѷзан1
ѷк2
ѷ1ка
ѷка1р
ѷ1ке
ѷке́1
ѷ1кт
ѷкто1
ѷ1л2
ѷла2
ѷлі́1
2ѷм
ѷм1в
ѷ1ме1
ѷ2м1п
ѷмпї1
ѷмпї1
ѷ1мї1
ѷ1мї1
ѷ1н
ѷна1
ѷно́1
ѷ1п2
1ѷпо1
2ѷпр
2ѷпі
ѷпі́1
ѷ1р
ѷри2
ѷро1
ѷрї1
ѷрї1
1ѷ1се2
2ѷ1со2
ѷсо́1
2ѷс1с
1ѷ1сє
ѷ1х
ѷхї1
ѷхї1
2ѷ1ѱ
8ѹ.
8ѹ̀8.
8ѹ́8.
8ѹ̈8.
8ѹ̑8.
1ѹ1х
1ѹ҆
ѹ҆̀1
8ѹ҆̀8.
8ѹ҆́8.
ѹ҆́1б
ѹ҆́1н
ѹ҆́1х
ѹ҆́1ч
8ѹ҆̈8.
8ѹ҆̑8.
ѹ҆1б2
ѹ҆1в2
ѹ҆г2
ѹ҆га1
ѹ҆1з2
ѹ҆ко1
ѹ҆1л
ѹ҆1м2
ѹ҆не1
ѹ҆ни1
ѹ҆1п
ѹ҆по1
ѹ҆с2
ѹ҆1ск
ѹ҆1сп
ѹ҆т2
ѹ҆та1
ѹ҆то1
8ѹⷠ.
8ѹⷠ҇.
8ѹⷡ.
8ѹⷡ҇.
8ѹⷢ.
8ѹⷢ҇.
8ѹⷣ.
8ѹⷣ҇.
8ѹⷤ.
8ѹⷤ҇.
8ѹⷥ.
8ѹⷥ҇.
8ѹⷦ.
8ѹⷦ҇.
8ѹⷧ.
8ѹⷧ҇.
8ѹⷨ.
8ѹⷨ҇.
8ѹⷩ.
8ѹⷩ҇.
8ѹⷪ.
8ѹⷪ҇.
8ѹⷫ.
8ѹⷫ҇.
8ѹⷬ.
8ѹⷬ҇.
8ѹⷭ.
8ѹⷭ҇.
8ѹⷮ.
8ѹⷮ҇.
8ѹⷯ.
8ѹⷯ҇.
8ѹⷰ.
8ѹⷰ҇.
8ѹⷱ.
8ѹⷱ҇.
8ѹⷲ.
8ѹⷲ҇.
8ѹⷳ.
8ѹⷳ҇.
8ѹⷴ.
8ѹⷴ҇.
8ѹⷵ.
8ѹⷵ҇.
8ѹⷶ.
8ѹⷶ҇.
8ѹⷷ.
8ѹⷷ҇.
8ѹⷸ.
8ѹⷸ҇.
8ѹⷹ.
8ѹⷹ҇.
8ѹⷺ.
8ѹⷺ҇.
8ѹⷻ.
8ѹⷻ҇.
8ѹⷼ.
8ѹⷼ҇.
8ѹⷽ.
8ѹⷽ҇.
8ѹⷾ.
8ѹⷾ҇.
8ѹⷿ.
8ѹⷿ҇.
8ѹꙴ.
8ѹꙴ҇.
8ѹꙵ.
8ѹꙵ҇.
8ѹꙶ.
8ѹꙶ҇.
8ѹꙷ.
8ѹꙷ҇.
8ѹꙸ.
8ѹꙸ҇.
8ѹꙹ.
8ѹꙹ҇.
8ѹꙺ.
8ѹꙺ҇.
8ѹꙻ.
8ѹꙻ҇.
8ѹ꙼.
8ѹ꙼҇.
8ѹ꙽.
8ѹ꙽҇.
8ѻ.
8ѻ̀8.
8ѻ́8.
8ѻ̈8.
8ѻ̑8.
1ѻ1б
ѻбо1
1ѻ1г2
ѻгне1
1ѻ1к
ѻке1
1ѻ1н
ѻнꙋ2
ѻнꙋ́1
ѻр1д2
1ѻ1рꙋ2
ѻрꙋ́1
1ѻ1т2
ѻте2
ѻтро1
1ѻ2ц
8ѻ҆̀8.
8ѻ҆́8.
8ѻ҆̈8.
8ѻ҆̑8.
ѻ҆бо1
ѻ҆б1р
ѻ҆1в2
ѻ҆г2
ѻ҆ди1
ѻ҆1з2
ѻ҆к2
ѻ҆ка1
ѻ҆1н
ѻ҆1п
ѻ҆1с2
ѻ҆т2
8ѻⷠ.
8ѻⷠ҇.
8ѻⷡ.
8ѻⷡ҇.
8ѻⷢ.
8ѻⷢ҇.
8ѻⷣ.
8ѻⷣ҇.
8ѻⷤ.
8ѻⷤ҇.
8ѻⷥ.
8ѻⷥ҇.
8ѻⷦ.
8ѻⷦ҇.
8ѻⷧ.
8ѻⷧ҇.
8ѻⷨ.
8ѻⷨ҇.
8ѻⷩ.
8ѻⷩ҇.
8ѻⷪ.
8ѻⷪ҇.
8ѻⷫ.
8ѻⷫ҇.
8ѻⷬ.
8ѻⷬ҇.
8ѻⷭ.
8ѻⷭ҇.
8ѻⷮ.
8ѻⷮ҇.
8ѻⷯ.
8ѻⷯ҇.
8ѻⷰ.
8ѻⷰ҇.
8ѻⷱ.
8ѻⷱ҇.
8ѻⷲ.
8ѻⷲ҇.
8ѻⷳ.
8ѻⷳ҇.
8ѻⷴ.
8ѻⷴ҇.
8ѻⷵ.
8ѻⷵ҇.
8ѻⷶ.
8ѻⷶ҇.
8ѻⷷ.
8ѻⷷ҇.
8ѻⷸ.
8ѻⷸ҇.
8ѻⷹ.
8ѻⷹ҇.
8ѻⷺ.
8ѻⷺ҇.
8ѻⷻ.
8ѻⷻ҇.
8ѻⷼ.
8ѻⷼ҇.
8ѻⷽ.
8ѻⷽ҇.
8ѻⷾ.
8ѻⷾ҇.
8ѻⷿ.
8ѻⷿ҇.
8ѻꙴ.
8ѻꙴ҇.
8ѻꙵ.
8ѻꙵ҇.
8ѻꙶ.
8ѻꙶ҇.
8ѻꙷ.
8ѻꙷ҇.
8ѻꙸ.
8ѻꙸ҇.
8ѻꙹ.
8ѻꙹ҇.
8ѻꙺ.
8ѻꙺ҇.
8ѻꙻ.
8ѻꙻ҇.
8ѻ꙼.
8ѻ꙼҇.
8ѻ꙽.
8ѻ꙽҇.
8ѽ8.
8ѽ̀8.
8ѽ́8.
8ѽ̈8.
8ѽ̑8.
ѽ1л
8ѽ҆̀8.
8ѽ҆́8.
8ѽ҆̈8.
8ѽ҆̑8.
8ѽⷠ.
8ѽⷠ҇.
8ѽⷡ.
8ѽⷡ҇.
8ѽⷢ.
8ѽⷢ҇.
8ѽⷣ.
8ѽⷣ҇.
8ѽⷤ.
8ѽⷤ҇.
8ѽⷥ.
8ѽⷥ҇.
8ѽⷦ.
8ѽⷦ҇.
8ѽⷧ.
8ѽⷧ҇.
8ѽⷨ.
8ѽⷨ҇.
8ѽⷩ.
8ѽⷩ҇.
8ѽⷪ.
8ѽⷪ҇.
8ѽⷫ.
8ѽⷫ҇.
8ѽⷬ.
8ѽⷬ҇.
8ѽⷭ.
8ѽⷭ҇.
8ѽⷮ.
8ѽⷮ҇.
8ѽⷯ.
8ѽⷯ҇.
8ѽⷰ.
8ѽⷰ҇.
8ѽⷱ.
8ѽⷱ҇.
8ѽⷲ.
8ѽⷲ҇.
8ѽⷳ.
8ѽⷳ҇.
8ѽⷴ.
8ѽⷴ҇.
8ѽⷵ.
8ѽⷵ҇.
8ѽⷶ.
8ѽⷶ҇.
8ѽⷷ.
8ѽⷷ҇.
8ѽⷸ.
8ѽⷸ҇.
8ѽⷹ.
8ѽⷹ҇.
8ѽⷺ.
8ѽⷺ҇.
8ѽⷻ.
8ѽⷻ҇.
8ѽⷼ.
8ѽⷼ҇.
8ѽⷽ.
8ѽⷽ҇.
8ѽⷾ.
8ѽⷾ҇.
8ѽⷿ.
8ѽⷿ҇.
8ѽꙴ.
8ѽꙴ҇.
8ѽꙵ.
8ѽꙵ҇.
8ѽꙶ.
8ѽꙶ҇.
8ѽꙷ.
8ѽꙷ҇.
8ѽꙸ.
8ѽꙸ҇.
8ѽꙹ.
8ѽꙹ҇.
8ѽꙺ.
8ѽꙺ҇.
8ѽꙻ.
8ѽꙻ҇.
8ѽ꙼.
8ѽ꙼҇.
8ѽ꙽.
8ѽ꙽҇.
8ѿ.
8ѿ̀8.
8ѿ́8.
8ѿ̈8.
8ѿ̑8.
ѿ1б
ѿбѣ1
ѿ1в2
ѿва1л
ѿвер1
ѿвра1
ѿ1г2
ѿго́1
ѿ1д
1ѿ1е
ѿе́2
ѿе́м1
ѿ1ж
ѿже1
ѿ1и
ѿи́1
ѿи1м
ѿи1т
ѿ1к
ѿкро1
ѿкꙋ2
ѿкꙋ́1
ѿ1л2
ѿлꙋ1
ѿ1м2
ѿме1
ѿмы1
ѿ1н2
ѿне2
ѿне́1
ѿню2
ѿ1п
ѿпа1
ѿ1р
ѿра́1
ѿра1с
ѿре1
ѿри2
ѿри́1
1ѿ1с
ѿсе2
ѿсе́1
ѿсто1
ѿ1т2
ѿто2
ѿто́1
ѿтꙋ́1
ѿ1х
ѿхо́1
ѿ1ч
ѿча́1
ѿча̑1
ѿчꙋ1
ѿ1ш
ѿше2
ѿ1ѧ
ѿ1ѻ1
8ѿ҆̀8.
8ѿ҆́8.
8ѿ҆̈8.
8ѿ҆̑8.
8ѿⷠ.
8ѿⷠ҇.
8ѿⷡ.
8ѿⷡ҇.
8ѿⷢ.
8ѿⷢ҇.
8ѿⷣ.
8ѿⷣ҇.
8ѿⷤ.
8ѿⷤ҇.
8ѿⷥ.
8ѿⷥ҇.
8ѿⷦ.
8ѿⷦ҇.
8ѿⷧ.
8ѿⷧ҇.
8ѿⷨ.
8ѿⷨ҇.
8ѿⷩ.
8ѿⷩ҇.
8ѿⷪ.
8ѿⷪ҇.
8ѿⷫ.
8ѿⷫ҇.
8ѿⷬ.
8ѿⷬ҇.
8ѿⷭ.
8ѿⷭ҇.
8ѿⷮ.
8ѿⷮ҇.
8ѿⷯ.
8ѿⷯ҇.
8ѿⷰ.
8ѿⷰ҇.
8ѿⷱ.
8ѿⷱ҇.
8ѿⷲ.
8ѿⷲ҇.
8ѿⷳ.
8ѿⷳ҇.
8ѿⷴ.
8ѿⷴ҇.
8ѿⷵ.
8ѿⷵ҇.
8ѿⷶ.
8ѿⷶ҇.
8ѿⷷ.
8ѿⷷ҇.
8ѿⷸ.
8ѿⷸ҇.
8ѿⷹ.
8ѿⷹ҇.
8ѿⷺ.
8ѿⷺ҇.
8ѿⷻ.
8ѿⷻ҇.
8ѿⷼ.
8ѿⷼ҇.
8ѿⷽ.
8ѿⷽ҇.
8ѿⷾ.
8ѿⷾ҇.
8ѿⷿ.
8ѿⷿ҇.
8ѿꙴ.
8ѿꙴ҇.
8ѿꙵ.
8ѿꙵ҇.
8ѿꙶ.
8ѿꙶ҇.
8ѿꙷ.
8ѿꙷ҇.
8ѿꙸ.
8ѿꙸ҇.
8ѿꙹ.
8ѿꙹ҇.
8ѿꙺ.
8ѿꙺ҇.
8ѿꙻ.
8ѿꙻ҇.
8ѿ꙼.
8ѿ꙼҇.
8ѿ꙽.
8ѿ꙽҇.
8҃
҃а́1
҃а̑1
҃а1в
҃а2л
҃а1т
҃а2х
҃га́1
҃го1
҃д2
҃е́1с
҃ен1
҃ер1
҃е1с
҃з2
҃и2
҃и́1в
҃и́1с
҃и́1ц
҃и́1ч
҃к2
҃л2
҃ло2
҃лє1
҃н2
҃не2
҃неч1
҃нї1
҃нї1
҃о́в1
҃о1в2
҃о1з2
҃оиз1
҃о1л
҃олю1
҃о1н
҃она1
҃оне1
҃о1р
҃о1с
҃оѧв1
҃оꙋ1
҃р2
҃ре2
҃рне1
҃рни1
҃рї1
҃рї1
҃с2
҃се2
҃ст2
҃сѡ1
҃т2
҃тво1
҃ше2
҃ше́1
҃ща́1
҃ще́1
҃ы́1н
҃є́2
҃є́н1
҃і́1
҃ѣ́2
҃ꙋ́1
8҆
҆2̀
҆2́
҆́б2
҆́1бл
҆́1бр
҆́ва1
҆́ве1
҆́во1
҆́1вц
҆́вї1
҆́вї1
҆́г2
҆́1гц
҆́дї1
҆́дї1
҆́з1д
҆́зе1
҆́з1н
҆́1зр
҆́и1
҆́1к
҆́2л
҆́л1ч
҆́мо1
҆́мѧ1
҆́на1
҆́н1д
҆́ни1
҆́нѡ1
҆́нꙋ1
҆́р1т
҆́с2
҆́1ск
҆́1сн
҆́1сп
҆́1т
҆́2ц1
҆́1ш
҆́1щ2
҆́ю1
҆2̑
҆1а
҆а́1к
҆а̑1
҆а1д
҆а2м1
҆анꙋ1
҆а1р2
҆ба́1
҆2б1в
҆2б1д
҆би1т
҆бла1
҆бли1
҆б1н
҆бни1
҆бол1
҆бре1
҆б1рꙋ
҆1бщ
҆бѡ́1
҆в1в
҆вва1
҆1в2д
҆1ве
҆ве1н
҆1ви
҆2в1л
҆1в2н
҆1во1
҆1в2ц
҆1в2ч
҆1вы
҆вї1
҆1вї1
҆1вѝ
҆1вѣ
҆вѣ1р
҆1вѧ
҆1вѵ
҆1вꙋ1
҆1г
҆г2г
҆г2л
҆глѣ1
҆г2н
҆гор1
҆гро1
҆1д2
҆дав1
҆да1л
҆до1л
҆дє́1
҆дї1
҆дї1
҆дѡ1л
҆дѣ́1
҆дѣ1в
҆дꙋ́1
҆1е
҆е1з2
҆езе1
҆ер2
҆еро1
҆ерꙋ1
҆е2с
҆1ж2
҆жи́1
҆з̾ꙋ1
҆з1в
҆зви1
҆з1да1
҆1зе1
҆зже1
҆1зи
҆зи́1
҆з1л
҆зли1
҆змо1
҆з1н2
҆зне1
҆знꙋ1
҆зо2
҆з1ра
҆з1ре1
҆з1ри1
҆з1рѧ
҆зсꙋ1
҆1зы
҆зі́1
҆1и1с
҆1к
҆ка1л
҆ке1
҆кле1
҆кло1
҆ко1в
҆кро1
҆крꙋ1
҆кте1
҆кї2
҆кї2
҆кѵ́1
҆кѷ1
҆кѷ1
҆1ла
҆ла́1
҆ла1р
҆л1в2
҆лве1
҆1ле
҆лез1
҆леѵ1
҆1ли
҆ли́1
҆ли̑1
҆л1м
҆лма1
҆1ло
҆л1п
҆1лі
҆лїи1
҆лїо1
҆1лї
҆лїи1
҆лїо1
҆1лѝ
҆лѷ2
҆1лѷ2
҆1лꙋ1
҆1ма
҆м1в
҆1ме
҆ме1н
҆1ми
҆1мл
҆1м2н
҆1мо
҆мо1в
҆мо1н
҆1м2п
҆мпе1
҆мра1
҆1мы
҆1мї1
҆1мї1
҆1мѣ
҆мѣ̑1
҆1мѧ2
҆мѧ́1
҆мꙋ́1
҆1на
҆на́1
҆н1д
҆1не
҆нем1
҆1ни
҆ни́1
҆ни1с
҆1но
҆н1т
҆нтї1
҆нтї1
҆н1ц
҆1ны
҆1ні
҆ні́1
҆нї1
҆нї1
҆1нѝ
҆1нѣ
҆н1ѳ
҆нѵ́1
҆1нꙋ2
҆нꙋ́1
҆п2
҆1па
҆па1с
҆1пе
҆пе1р
҆1пи2
҆пи́1
҆1пл
҆пле1
҆1по
҆по́1
҆пол1
҆по1р
҆поѧ1
҆про1
҆прѣ1
҆1пі
҆пі́1
҆пї1
҆пї1
҆1пѡ
҆1пꙋ1
҆1ра
҆ра1в
҆ра1з
҆р1г2
҆р1д
҆рда1
҆1ре
҆ре1т
҆1ри
҆р1к
҆р1м2
҆1ро
҆р1п
҆рпа1
҆р1с
҆р1т
҆р1х
҆1рї1
҆1рї1
҆1рѡ1
҆1рѧ
҆рѧ́1
҆1рꙋ2
҆1са
҆свѣ1
҆свѧ1
҆1се2
҆1си
҆ски1
҆1скл
҆с2л
҆1см
҆смо1
҆1с2н
҆1со2
҆1спа
҆1спи
҆с1по
҆1спѣ1
҆с1пꙋ
҆с1с
҆с1тл
҆с1то
҆стꙋ1
҆2с1х
҆2с1ц
҆сцѣ1
҆1сы1
҆сі́1
҆сї1
҆сї1
҆1сѝ
҆1сѣ
҆сѣ́1
҆сѣк1
҆сѣ1н
҆сѷ2
҆сѷг1
҆сѷ2
҆сѷг1
҆сꙋ́1
҆сꙋ1д
҆1т
҆та́1
҆ти́1
҆т2л
҆то́1
҆то1л
҆т2ц
҆2т1ч
҆тѣ́1
҆фе́1
҆фрї1
҆фрї1
҆1фі
҆1х
҆ха́1
҆хі́1
҆2ц
҆ч2
҆ча́1
҆че1н
҆че1с
҆чи1с
҆чре1
҆2чт
҆чє́1
҆1чꙋ1
҆1ш
҆ше1
҆ши́1
҆шꙋ2
҆шꙋ́1
҆1щ
҆ще́1
҆щѧ2
҆1ю
҆1є
҆є́1
҆1ѕ
҆1ї1
҆1ї1
҆1ѡ
҆ѡ́1
҆ѡ1н
҆ѡна1
҆ѡ1р
҆ѡ1с
҆1ѧ
҆ѧ́1ж
҆ѧ́з1
҆ѧ2з1
҆1ѯ
҆ѯа1
҆1ѳ
҆ѳа1
҆ѵ1к
҆ѵ1л
҆ѵ1р
҆ѵрѡ1
҆ѵ1с
҆1ѻ
҆ѻр1
҆1ꙋ́
҆ꙋ́1д
҆ꙋ́1л
҆ꙋ́1н
҆1ꙋ̑1
҆1ꙋ1в
҆1ꙋ1д
҆1ꙋ1л
҆1ꙋс
8҇
҇а1
҇е1в
҇и́1
҇к2
҇ко2
҇л2
҇лі́1
҇лї1
҇лї1
҇н2
҇на́1
҇но́1
҇но1м
҇нї1
҇нї1
҇нꙋ1
҇о1
҇р2
҇рди1
҇рдї1
҇рдї1
҇ро2
҇ро́1
҇т2
҇ти́1
҇то1в
҇тои1
҇то1м
҇ть1
҇тї1
҇тї1
҇тѡ́1
҇ч2
҇че1с
҇ш2
҇ша1
҇ше1
҇ь1
҇ї1
҇ї1
҇ꙋ1
8ӓ8.
8ӥ8.
8ӧ8.
8ӭ8.
8ӱ8.
8ӹ8.
8ᲂ.
8ᲂ̀8.
8ᲂ́8.
8ᲂ̈8.
8ᲂ̑8.
ᲂ8у
8ᲂу.
8ᲂу̀.
8ᲂу́.
8ᲂӱ8.
8ᲂу̑.
1ᲂу1х
1ᲂу҆
ᲂу҆̀1
8ᲂу҆̀.
8ᲂу҆́.
ᲂу҆́1б
ᲂу҆́1н
ᲂу҆́1х
ᲂу҆́1ч
8ᲂу҆̈.
8ᲂу҆̑.
ᲂу҆1б2
ᲂу҆1в2
ᲂу҆г2
ᲂу҆га1
ᲂу҆1з2
ᲂу҆ко1
ᲂу҆1л
ᲂу҆1м2
ᲂу҆не1
ᲂу҆ни1
ᲂу҆1п
ᲂу҆по1
ᲂу҆с2
ᲂу҆1ск
ᲂу҆1сп
ᲂу҆т2
ᲂу҆та1
ᲂу҆то1
8ᲂуⷠ.
8ᲂуⷠ҇.
8ᲂуⷡ.
8ᲂуⷡ҇.
8ᲂуⷢ.
8ᲂуⷢ҇.
8ᲂуⷣ.
8ᲂуⷣ҇.
8ᲂуⷤ.
8ᲂуⷤ҇.
8ᲂуⷥ.
8ᲂуⷥ҇.
8ᲂуⷦ.
8ᲂуⷦ҇.
8ᲂуⷧ.
8ᲂуⷧ҇.
8ᲂуⷨ.
8ᲂуⷨ҇.
8ᲂуⷩ.
8ᲂуⷩ҇.
8ᲂуⷪ.
8ᲂуⷪ҇.
8ᲂуⷫ.
8ᲂуⷫ҇.
8ᲂуⷬ.
8ᲂуⷬ҇.
8ᲂуⷭ.
8ᲂуⷭ҇.
8ᲂуⷮ.
8ᲂуⷮ҇.
8ᲂуⷯ.
8ᲂуⷯ҇.
8ᲂуⷰ.
8ᲂуⷰ҇.
8ᲂуⷱ.
8ᲂуⷱ҇.
8ᲂуⷲ.
8ᲂуⷲ҇.
8ᲂуⷳ.
8ᲂуⷳ҇.
8ᲂуⷴ.
8ᲂуⷴ҇.
8ᲂуⷵ.
8ᲂуⷵ҇.
8ᲂуⷶ.
8ᲂуⷶ҇.
8ᲂуⷷ.
8ᲂуⷷ҇.
8ᲂуⷸ.
8ᲂуⷸ҇.
8ᲂуⷹ.
8ᲂуⷹ҇.
8ᲂуⷺ.
8ᲂуⷺ҇.
8ᲂуⷻ.
8ᲂуⷻ҇.
8ᲂуⷼ.
8ᲂуⷼ҇.
8ᲂуⷽ.
8ᲂуⷽ҇.
8ᲂуⷾ.
8ᲂуⷾ҇.
8ᲂуⷿ.
8ᲂуⷿ҇.
8ᲂуꙴ.
8ᲂуꙴ҇.
8ᲂуꙵ.
8ᲂуꙵ҇.
8ᲂуꙶ.
8ᲂуꙶ҇.
8ᲂуꙷ.
8ᲂуꙷ҇.
8ᲂуꙸ.
8ᲂуꙸ҇.
8ᲂуꙹ.
8ᲂуꙹ҇.
8ᲂуꙺ.
8ᲂуꙺ҇.
8ᲂуꙻ.
8ᲂуꙻ҇.
8ᲂу꙼.
8ᲂу꙼҇.
8ᲂу꙽.
8ᲂу꙽҇.
8ᲂ҆̀8.
8ᲂ҆́8.
8ᲂ҆̈8.
8ᲂ҆̑8.
8ᲂⷠ.
8ᲂⷠ҇.
8ᲂⷡ.
8ᲂⷡ҇.
8ᲂⷢ.
8ᲂⷢ҇.
8ᲂⷣ.
8ᲂⷣ҇.
8ᲂⷤ.
8ᲂⷤ҇.
8ᲂⷥ.
8ᲂⷥ҇.
8ᲂⷦ.
8ᲂⷦ҇.
8ᲂⷧ.
8ᲂⷧ҇.
8ᲂⷨ.
8ᲂⷨ҇.
8ᲂⷩ.
8ᲂⷩ҇.
8ᲂⷪ.
8ᲂⷪ҇.
8ᲂⷫ.
8ᲂⷫ҇.
8ᲂⷬ.
8ᲂⷬ҇.
8ᲂⷭ.
8ᲂⷭ҇.
8ᲂⷮ.
8ᲂⷮ҇.
8ᲂⷯ.
8ᲂⷯ҇.
8ᲂⷰ.
8ᲂⷰ҇.
8ᲂⷱ.
8ᲂⷱ҇.
8ᲂⷲ.
8ᲂⷲ҇.
8ᲂⷳ.
8ᲂⷳ҇.
8ᲂⷴ.
8ᲂⷴ҇.
8ᲂⷵ.
8ᲂⷵ҇.
8ᲂⷶ.
8ᲂⷶ҇.
8ᲂⷷ.
8ᲂⷷ҇.
8ᲂⷸ.
8ᲂⷸ҇.
8ᲂⷹ.
8ᲂⷹ҇.
8ᲂⷺ.
8ᲂⷺ҇.
8ᲂⷻ.
8ᲂⷻ҇.
8ᲂⷼ.
8ᲂⷼ҇.
8ᲂⷽ.
8ᲂⷽ҇.
8ᲂⷾ.
8ᲂⷾ҇.
8ᲂⷿ.
8ᲂⷿ҇.
8ᲂꙴ.
8ᲂꙴ҇.
8ᲂꙵ.
8ᲂꙵ҇.
8ᲂꙶ.
8ᲂꙶ҇.
8ᲂꙷ.
8ᲂꙷ҇.
8ᲂꙸ.
8ᲂꙸ҇.
8ᲂꙹ.
8ᲂꙹ҇.
8ᲂꙺ.
8ᲂꙺ҇.
8ᲂꙻ.
8ᲂꙻ҇.
8ᲂ꙼.
8ᲂ꙼҇.
8ᲂ꙽.
8ᲂ꙽҇.
8ᲆ
8ⷠ
8ⷡ
8ⷢ
ⷢї1
ⷢї1
ⷢ҇2
8ⷣ
ⷣб2
ⷣбно1
ⷣн2
ⷣна1
ⷣне2
ⷣнї1
ⷣнї1
ⷣте́1
ⷣтї1
ⷣтї1
ⷣц2
ⷣце2
ⷣч2
8ⷤ
8ⷥ
8ⷦ
8ⷧ
ⷧ҇2
8ⷨ
8ⷩ
8ⷪ
ⷪ҇2
8ⷫ
8ⷬ
8ⷭ
ⷭ҇2
8ⷮ
8ⷯ
8ⷰ
8ⷱ
8ⷲ
8ⷳ
8ⷴ
8ⷵ
8ⷶ
8ⷷ
8ⷸ
8ⷹ
8ⷺ
8ⷻ
8ⷼ
8ⷽ
8ⷾ
8ⷿ
8ⸯ
8ꙋ.
2ꙋ2̀
8ꙋ̀8.
ꙋ2́
8ꙋ́8.
ꙋ́бо1
2ꙋ́в
ꙋ́гꙋ1
2ꙋ́е
2ꙋ́ж
ꙋ́жї1
ꙋ́жї1
1ꙋ́зъ
ꙋ́ко1
1ꙋ́лї
1ꙋ́лї
1ꙋ́лꙋ
1ꙋ́мн
1ꙋ́мї1
1ꙋ́мї1
1ꙋ́нї
1ꙋ́нї
ꙋ́нѧ1
2ꙋ́п
ꙋ́ре1
ꙋ́рж1
ꙋ́р1т
ꙋ́с1с
ꙋ́ф2
2ꙋ́х
ꙋ́1ц
ꙋ́ча1
ꙋ́че1
1ꙋ́чи
ꙋ́ше1
ꙋ́щꙋ1
2ꙋ́ю
ꙋ́ї1
ꙋ́ї1
2ꙋ́ѧ
2ꙋ́ѳ
8ꙋ̈8.
ꙋ2̑
8ꙋ̑8.
ꙋ̑1б
ꙋ̑2в1
1ꙋ̑ди
ꙋ̑1к
1ꙋ̑мн
ꙋ̑2н1
ꙋ̑2с1
2ꙋ1а
ꙋа́1
ꙋба́1
ꙋби1н
ꙋб1лю
ꙋб1н
ꙋбны1
ꙋбнꙋ1
ꙋбо́1
ꙋ1бр
2ꙋбы
1ꙋбі
2ꙋбѡ
1ꙋ1ве
2ꙋ1ви
ꙋвше1
ꙋ1вы
2ꙋві
1ꙋ1вѣ
1ꙋ1вѧ
ꙋ1г2
ꙋга́1
1ꙋгас
1ꙋгот
ꙋ1да
ꙋда́1
ꙋ1де
ꙋден1
ꙋ2д1н
ꙋ1до
1ꙋдоб
ꙋдо1л
ꙋ1д2р
ꙋдро1
ꙋ1ды
1ꙋ1дє
ꙋ1ді
ꙋдї1
ꙋ1дї1
ꙋ1дѣ
ꙋдѣ1в
ꙋ1дꙋ2
2ꙋ1е
ꙋе́1
ꙋемо1
ꙋете1
ꙋ1ж2
ꙋ2з1д
ꙋ1зи
ꙋ2з1н
ꙋзі́1
ꙋ1и
ꙋи́2
ꙋй1
ꙋи2м
ꙋ2й1
ꙋ1к2
ꙋка2
1ꙋказ
ꙋка7за́
1ꙋкло
1ꙋклѡ
2ꙋко
ꙋко1в
ꙋко1н
ꙋко1с
1ꙋкр
ꙋкра1
ꙋкі́1
ꙋкꙋ2
ꙋл1в
ꙋ1ле
ꙋле́1
1ꙋ1лї1
1ꙋ1лї1
ꙋ1м
1ꙋма
1ꙋмев
2ꙋми
2ꙋ2м1л
2ꙋм2н
1ꙋмо2
1ꙋмъ
1ꙋмы.
2ꙋмі
ꙋмі́1
2ꙋмѝ
1ꙋмѡ
1ꙋмѣ.
1ꙋмѣ̑1
1ꙋмѣв
2ꙋмѧ2
1ꙋмꙋ
ꙋ1н
ꙋна2
ꙋно2
ꙋ1п2
ꙋпа2
ꙋпа́1
ꙋпо1
ꙋр1в
ꙋр1г
ꙋ1ре1
ꙋ1ри2
ꙋ1ро2
ꙋров1
ꙋр1т
ꙋ1с2
2ꙋса1
1ꙋсо́
ꙋсо1м
ꙋсто1
1ꙋстї
1ꙋстї
ꙋстѡ1
1ꙋсы
ꙋсї1
ꙋсї1
2ꙋ1те
ꙋ1ти
2ꙋтѝ
1ꙋтр
ꙋ1тро
ꙋ1трꙋ1
2ꙋтс
2ꙋтъ
2ꙋть
2ꙋ1ті
ꙋтї1
2ꙋ1тї1
2ꙋ1тѝ
ꙋ1ф
1ꙋ1ха
ꙋха́1
ꙋх1н
ꙋ1хо
ꙋ1ц
ꙋцѣ1л
ꙋ1ч
ꙋче1н
ꙋчє́1
ꙋчꙋ2
ꙋ1ш
ꙋша2
ꙋше1т
2ꙋши
ꙋ2ш1л
ꙋшꙋ2
ꙋ1щ2
ꙋща́1
ꙋще́1
ꙋщє1
ꙋщї1
ꙋщї1
ꙋщѧ1
ꙋщꙋ1
2ꙋ1ю
ꙋ1і
ꙋі́2
ꙋ1ѧ
ꙋѧ́1м
8ꙋ҆̀8.
8ꙋ҆́8.
8ꙋ҆̈8.
8ꙋ҆̑8.
8ꙋⷠ.
8ꙋⷠ҇.
8ꙋⷡ.
8ꙋⷡ҇.
8ꙋⷢ.
8ꙋⷢ҇.
8ꙋⷣ.
8ꙋⷣ҇.
8ꙋⷤ.
8ꙋⷤ҇.
8ꙋⷥ.
8ꙋⷥ҇.
8ꙋⷦ.
8ꙋⷦ҇.
2ꙋ2ⷧ
8ꙋⷧ.
8ꙋⷧ҇.
8ꙋⷨ.
8ꙋⷨ҇.
2ꙋ2ⷩ
8ꙋⷩ.
8ꙋⷩ҇.
8ꙋⷪ.
8ꙋⷪ҇.
8ꙋⷫ.
8ꙋⷫ҇.
8ꙋⷬ.
8ꙋⷬ҇.
8ꙋⷭ.
8ꙋⷭ҇.
8ꙋⷮ.
8ꙋⷮ҇.
2ꙋ2ⷯ
8ꙋⷯ.
8ꙋⷯ҇.
8ꙋⷰ.
8ꙋⷰ҇.
8ꙋⷱ.
8ꙋⷱ҇.
8ꙋⷲ.
8ꙋⷲ҇.
8ꙋⷳ.
8ꙋⷳ҇.
8ꙋⷴ.
8ꙋⷴ҇.
8ꙋⷵ.
8ꙋⷵ҇.
8ꙋⷶ.
8ꙋⷶ҇.
8ꙋⷷ.
8ꙋⷷ҇.
8ꙋⷸ.
8ꙋⷸ҇.
8ꙋⷹ.
8ꙋⷹ҇.
8ꙋⷺ.
8ꙋⷺ҇.
8ꙋⷻ.
8ꙋⷻ҇.
8ꙋⷼ.
8ꙋⷼ҇.
8ꙋⷽ.
8ꙋⷽ҇.
8ꙋⷾ.
8ꙋⷾ҇.
8ꙋⷿ.
8ꙋⷿ҇.
8ꙋꙴ.
8ꙋꙴ҇.
8ꙋꙵ.
8ꙋꙵ҇.
8ꙋꙶ.
8ꙋꙶ҇.
8ꙋꙷ.
8ꙋꙷ҇.
8ꙋꙸ.
8ꙋꙸ҇.
8ꙋꙹ.
8ꙋꙹ҇.
8ꙋꙺ.
8ꙋꙺ҇.
8ꙋꙻ.
8ꙋꙻ҇.
8ꙋ꙼.
8ꙋ꙼҇.
8ꙋ꙽.
8ꙋ꙽҇.
8ꙍ.
8ꙍ̀8.
8ꙍ́8.
8ꙍ̈8.
8ꙍ̑8.
8ꙍ҆̀8.
8ꙍ҆́8.
8ꙍ҆̈8.
8ꙍ҆̑8.
8ꙍ҆̑̀8.
8ꙍ҆̑́8.
8ꙍ҆̑̈8.
8ꙍ҆̑̑8.
ꙍ҆̑1л
8ꙍ҆̑҆̀8.
8ꙍ҆̑҆́8.
8ꙍ҆̑҆̈8.
8ꙍ҆̑҆̑8.
8ꙍ҆̑ⷠ.
8ꙍ҆̑ⷠ҇.
8ꙍ҆̑ⷡ.
8ꙍ҆̑ⷡ҇.
8ꙍ҆̑ⷢ.
8ꙍ҆̑ⷢ҇.
8ꙍ҆̑ⷣ.
8ꙍ҆̑ⷣ҇.
8ꙍ҆̑ⷤ.
8ꙍ҆̑ⷤ҇.
8ꙍ҆̑ⷥ.
8ꙍ҆̑ⷥ҇.
8ꙍ҆̑ⷦ.
8ꙍ҆̑ⷦ҇.
8ꙍ҆̑ⷧ.
8ꙍ҆̑ⷧ҇.
8ꙍ҆̑ⷨ.
8ꙍ҆̑ⷨ҇.
8ꙍ҆̑ⷩ.
8ꙍ҆̑ⷩ҇.
8ꙍ҆̑ⷪ.
8ꙍ҆̑ⷪ҇.
8ꙍ҆̑ⷫ.
8ꙍ҆̑ⷫ҇.
8ꙍ҆̑ⷬ.
8ꙍ҆̑ⷬ҇.
8ꙍ҆̑ⷭ.
8ꙍ҆̑ⷭ҇.
8ꙍ҆̑ⷮ.
8ꙍ҆̑ⷮ҇.
8ꙍ҆̑ⷯ.
8ꙍ҆̑ⷯ҇.
8ꙍ҆̑ⷰ.
8ꙍ҆̑ⷰ҇.
8ꙍ҆̑ⷱ.
8ꙍ҆̑ⷱ҇.
8ꙍ҆̑ⷲ.
8ꙍ҆̑ⷲ҇.
8ꙍ҆̑ⷳ.
8ꙍ҆̑ⷳ҇.
8ꙍ҆̑ⷴ.
8ꙍ҆̑ⷴ҇.
8ꙍ҆̑ⷵ.
8ꙍ҆̑ⷵ҇.
8ꙍ҆̑ⷶ.
8ꙍ҆̑ⷶ҇.
8ꙍ҆̑ⷷ.
8ꙍ҆̑ⷷ҇.
8ꙍ҆̑ⷸ.
8ꙍ҆̑ⷸ҇.
8ꙍ҆̑ⷹ.
8ꙍ҆̑ⷹ҇.
8ꙍ҆̑ⷺ.
8ꙍ҆̑ⷺ҇.
8ꙍ҆̑ⷻ.
8ꙍ҆̑ⷻ҇.
8ꙍ҆̑ⷼ.
8ꙍ҆̑ⷼ҇.
8ꙍ҆̑ⷽ.
8ꙍ҆̑ⷽ҇.
8ꙍ҆̑ⷾ.
8ꙍ҆̑ⷾ҇.
8ꙍ҆̑ⷿ.
8ꙍ҆̑ⷿ҇.
8ꙍ҆̑ꙴ.
8ꙍ҆̑ꙴ҇.
8ꙍ҆̑ꙵ.
8ꙍ҆̑ꙵ҇.
8ꙍ҆̑ꙶ.
8ꙍ҆̑ꙶ҇.
8ꙍ҆̑ꙷ.
8ꙍ҆̑ꙷ҇.
8ꙍ҆̑ꙸ.
8ꙍ҆̑ꙸ҇.
8ꙍ҆̑ꙹ.
8ꙍ҆̑ꙹ҇.
8ꙍ҆̑ꙺ.
